---
title: "Politische Stimmung auf Twitter zum Thema Digitalisierung"
#author: "Franziska Löw"
date: "`r format(Sys.Date())`"
output: github_document
---

Wie sieht die politische Stimmung bei Twitter in den Tagen nach der Bundestagswahl aus? 

Bei der folgenden Analyse soll vor allem das Thema Digitalisierung im Vordergrund stehen. Im Index der EU-Kommission für Digitale Wirtschaft - dem [Digital Economy and Society Index (DESI)](https://ec.europa.eu/digital-single-market/en/news/digital-economy-and-society-index-desi-2017) -  belegt die [Bundesrepublik](http://ec.europa.eu/newsroom/document.cfm?doc_id=43012) 2017 nur Platz 11. Wie wird die künftige Bundesregierung mit dem Thema Digitalisierung umgehen? Auch wenn das Thema Digitalsierung im Wahlkampf eher untergeordnet schien, wurden unter anderem folgende Punkte im Zusammenhang mit der Digitalisierung besonders diskutiert:

1. Förderung der Breitbandversorgung für ein schnelleres Netz.
2. Schaffung eines öffentlichen Postens, der das Thema Digitalisierung vorantreibt/vertritt. Sei es in Form eines Digitalministeriums (wie es bspw. von der FDP gefordert wurde), oder durch ein "Staatsminister für Digitalpolitik" im Kanzleramt (wie es die CDU vorsieht).
3. [Wirtschaftspolitischer und kartellrechtlicher Umgang mit digitalen Unternehmen](http://www.m-blog.info/2016/11/nachlese-zum-interdisziplinaeren-workshop-big-data-datenschutz-und-regulierung-in-hamburg/)

Welche Parteien werden am häufigsten in einem Tweet mit "Digitalisierung" genannt? Und worum geht es in diesen Tweets? Wir gewohnt, haben wir alle Tweets gesammelt, die mindestens eine der Bundestagsparteien nennen. Aus diesem Korpus haben wir alle Tweets gefiltert, die das Wort "Digital" (und "Neuland") enthalten.

\*Erläuterungen zu den einzelnen Analyseschritten finden Sie [hier](https://franziloew.github.io/politsentiment/)

```{r, include=FALSE}
# load the packages
libs <- c("tidytext","tidyr","readr","lubridate","tm","stm","data.table",
          "plyr","dplyr","class","knitr","kableExtra","cldr",'network', 'sna', 'qdap',
          "htmlTable","ggplot2","gridExtra","jsonlite","stringr","scales")
lapply(libs, library, character.only = TRUE)
```

```{r, include=FALSE}
rm(list = ls())
load(file = "~/GitHub/politsentiment_data/out/tweets_01_07_10.rda")
# rename df
tweets1 <- tweets

load(file = "~/GitHub/politsentiment_data/out/tweets_25_30.rda")
tweets2 <- tweets

load(file = "~/GitHub/politsentiment_data/out/tweets_07_14_10.rda")

tweets <- rbind(tweets, tweets1, tweets2)
tweets <- unique(tweets, by=c("text","partei"))

# Set Color
col <- c("deepskyblue1", "black","limegreen", "darkorchid2","gold", "red2")
names(col) <- levels(tweets$partei)
```

```{r, include=FALSE}
# get the tweets that are retweeted 
tweets$isretweet <- ifelse(grepl('RT', tweets$text),TRUE,FALSE)

# Extract the retweets
rt <-  tweets[which(tweets$isretweet==TRUE),]
# pull the original author's name
rt$sender <- substr(rt$text, 5, regexpr(':', rt$text) - 1)

# Extract the retweets
orig <-  tweets[which(tweets$isretweet==FALSE),]
```

### Zeitraum: 

```{r, echo=FALSE, message=FALSE, warning=FALSE}
ggplot(tweets, aes(date, fill = partei)) + 
    geom_histogram(alpha = .7, adjust = .25, binwidth = 500) +
    scale_fill_manual(values = col) +
    xlab("") +
    ylab("Anzahl der Tweets") +
    scale_x_datetime(breaks = date_breaks("24 hour"), labels=date_format("%a\n%d", tz="CET"))
```

Anzahl gesamter Tweets im Zeitraum:

```{r, echo=FALSE}
htmlTable(nrow(orig))
```

## Wie prominent wurde "Digitalisierung" im Vergleich zu anderen Themen besprochen?

```{r, include=FALSE}
orig$thema <- ifelse(grepl("digi", orig$text_cleaned), "Digital", "Andere Themen")
orig$thema <- ifelse(grepl("flüchtling", orig$text_cleaned), "Flüchtlinge", orig$thema)
orig$thema <- ifelse(grepl("islam", orig$text_cleaned), "Islam", orig$thema)
orig$thema <- ifelse(grepl(paste(c("jamaica","jamaika","koalition"), collapse = "|"), orig$text_cleaned), "Koalition", orig$thema)
orig$thema <- ifelse(grepl("minister", orig$text_cleaned), "Ministerien", orig$thema)
orig$thema <- ifelse(grepl("osten", orig$text_cleaned), "Osten", orig$thema)
```

```{r, echo=FALSE}
orig %>%
  group_by(thema) %>%
  tally(sort = TRUE)%>%
  ggplot(aes(reorder(thema,n),(n/nrow(orig)))) +
  xlab("") +
  ylab("%Anteil der Tweets") +
  geom_col() +
  coord_flip()
```

## Welche Parteien werden am häufigsten in Zusammenhang mit "Digital" verwendet?

Anteil der Nennung einer Partei in einem Tweet im gesamten "Digital"-Korpus. 

```{r, include=FALSE}
digi <- orig[grepl(paste(c("digi","neuland"),collapse="|"), orig$text_cleaned),]
```

```{r, echo=FALSE}
digi %>%
  group_by(partei) %>%
  tally(sort = TRUE)%>%
  ggplot(aes(reorder(partei,n),(n/nrow(digi)))) +
  xlab("") +
  ylab("%Anteil der Tweets") +
  #geom_col() +
  geom_col(fill = c("darkorchid2","limegreen", "deepskyblue1","gold","black","red2"), alpha = .8) +
  coord_flip()
```

Zum Vergleich: Der Anteil der Nennung einer Partei im gesamten Korpus:

```{r, echo=FALSE}
orig %>%
  group_by(partei) %>%
  tally(sort = TRUE)%>%
  ggplot(aes(reorder(partei,n),(n/nrow(orig)))) +
  xlab("") +
  ylab("%Anteil der Tweets") +
  #geom_col() +
  geom_col(fill = c("darkorchid2","gold","limegreen","red2","black","deepskyblue1"), alpha = .8) +
  coord_flip()
```

## Wordclouds

Welche Wörter werden im Zusammenhang mit der Digitalisierung verwendet?

```{r, echo=FALSE, message=FALSE, warning=FALSE}
library(wordcloud)
# WordClouds ####
# get text
cdu <- digi[which(digi$partei=="CDU"),]
spd <- digi[which(digi$partei=="SPD"),]
fdp <- digi[which(digi$partei=="FDP"),]
gruene <- digi[which(digi$partei=="Die Grünen"),]
#linke <- digi[which(digi$partei=="DIE LINKE"),]
afd <- digi[which(digi$partei=="AfD"),]

# Join texts in a vector 
cdu <- paste(cdu$text_cleaned, collapse = " ")
spd <- paste(spd$text_cleaned, collapse = " ")
fdp <- paste(fdp$text_cleaned, collapse = " ")
gruene <- paste(gruene$text_cleaned, collapse = " ")
#linke <- paste(linke$text_cleaned, collapse = " ")
afd <- paste(afd$text_cleaned, collapse = " ")

# put everything in a single vector
all <- c(cdu, spd, fdp, gruene, afd)

ignore <- paste(c("cdu","bündnis", "spd","fdp","gruene","grüne","grünen", "linke","dielinke","afd","gen","merkel","schulz","csu","union"), collapse = "|")
all <- gsub(ignore,"", all)

# Step 2: Corpus and term-docs_cleaned matrix ####
# create corpus
corp <- Corpus(VectorSource(all))

# create term-docs_cleaned matrix
tdm <- TermDocumentMatrix(corp)

# convert as matrix
tdm <- as.matrix(tdm)

# add column names
colnames(tdm) <- c("CDU","SPD","FDP","Die Grünen","AfD")

# Step 3: Plot comparison wordcloud ####
comparison.cloud(tdm, random.order=FALSE, colors = c("black","red2", "gold","limegreen","deepskyblue1"), scale=c(3,.5),
                 title.size=1.2, max.words=150)
```

```{r, include=FALSE}
token <- digi %>%
  group_by(partei) %>%
  unnest_tokens(word, text_cleaned) %>%
  count(partei, word, sort = TRUE)  %>%
  bind_tf_idf(word, partei, n) %>%
  arrange(desc(tf_idf))
```

## term frequency - inverse document frequency (tf-idf)

```{r, echo=FALSE, message=FALSE, warning=FALSE}
ignore <- c("cdu","spd","fdp")

plot_tweets <- token %>%
  arrange(desc(tf_idf)) %>%
  mutate(word = factor(word, levels = rev(unique(word))))

plot_tweets %>% 
  filter(!word %in% ignore) %>%
  top_n(6) %>%
  ggplot(aes(reorder(word, tf_idf), tf_idf, fill = partei)) +
  geom_col(alpha=.9,show.legend = FALSE) +
  scale_fill_manual(name="", values=c("deepskyblue1","black","limegreen","darkorchid2", "gold","red2")) +
  labs(x = NULL, y = "tf-idf") +
    facet_wrap(~partei, ncol = 2, scales = "free") +
  coord_flip()
```

## Welche Tweets werden am häufigsten retweeted?

### CDU
```{r, echo=FALSE, message=FALSE, warning=FALSE}
digi %>%
  filter(partei == "CDU") %>%
  distinct(text, .keep_all=TRUE) %>%
  arrange(desc(retweet_count)) %>%
  top_n(5) %>%
  select(name, text, retweet_count) %>%
  head() %>%
  htmlTable(align="l")
```

### SPD
```{r, echo=FALSE, message=FALSE, warning=FALSE}
digi %>%
  filter(partei == "SPD") %>%
  distinct(text, .keep_all=TRUE) %>%
  arrange(desc(retweet_count)) %>%
  top_n(5) %>%
  select(name, text, retweet_count) %>%
  head() %>%
  htmlTable(align="l")
```

### FDP
```{r, echo=FALSE, message=FALSE, warning=FALSE}
digi %>%
  filter(partei == "FDP") %>%
  distinct(text, .keep_all=TRUE) %>%
  arrange(desc(retweet_count)) %>%
  top_n(5) %>%
  select(name, text, retweet_count) %>%
  head() %>%
  htmlTable(align="l")
```

### AfD
```{r, echo=FALSE, message=FALSE, warning=FALSE}
digi %>%
  filter(partei == "AfD") %>%
  distinct(text, .keep_all=TRUE) %>%
  arrange(desc(retweet_count)) %>%
  top_n(5) %>%
  select(name, text, retweet_count) %>%
  head() %>%
  htmlTable(align="l")
```

### Die Linke
```{r, echo=FALSE, message=FALSE, warning=FALSE}
digi %>%
  filter(partei == "DIE LINKE") %>%
  distinct(text, .keep_all=TRUE) %>%
  arrange(desc(retweet_count)) %>%
  top_n(5) %>%
  select(name, text, retweet_count) %>%
  head() %>%
  htmlTable(align="l")
```

### Bündnis 90/Die Grünen
```{r, echo=FALSE, message=FALSE, warning=FALSE}
digi %>%
  filter(partei == "Die Grünen") %>%
  distinct(text, .keep_all=TRUE) %>%
  arrange(desc(retweet_count)) %>%
  top_n(5) %>%
  select(name, text, retweet_count) %>%
  head() %>%
  htmlTable(align="l")
```